【裁判字號】    92,簡,339
【裁判日期】    920605
【裁判案由】    綜合所得稅
【裁判全文】
臺北高等行政法院判決                            九十二年度簡字第三三九號
  原      告  甲○○
  被      告  財政部台北市國稅局
  代  表  人  張盛和（局長）
  訴訟代理人  乙○○
              丙○○
右當事人間因綜合所得稅事件，原告不服財政部中華民國九十一年六月二十七日台財
訴字第○九一○○二六二三六號訴願決定（案號第00000000號），提起行政
訴訟。本院判決如左：
    主  文
原告之訴駁回。
訴訟費用由原告負擔。
    事  實
緣原告民國（下同）八十八年度綜合所得稅結算申報，案經被告核定其綜合所得總額
為新台幣（下同）二六、七六○、三四七元，淨額為二五、八八七、八八七元。原告
對被告核定其取自香港商香港上海匯豐銀行股份有限公司台北分公司（下稱匯豐銀行
）利息所得一、四六七元不服，申請復查，經被告於九十一年三月二十五日以財北國
稅法字第○九一○二○四二五○號復查決定書駁回申請，原告猶表不服，提起訴願，
亦遭決定駁回，遂向本院提起行政訴訟。茲摘敘兩造主張之理由意旨如次（原告經合
法通知，未於準備程序期日到場，依其起訴狀之聲明及主張）：
一原告主張之理由略謂：(一)按「行政行為之內容應明確。」為行政程序法第五條所明
  定。是以綜合所得稅核定通知書備註欄註記「Ｍ」之意義，依其核定通知書內容說
  明十四，僅係「上市公司之股息」乙種而已，並無其他含義，此有核定通知書影本
  可稽。(二)又匯豐銀行並非我國境內之上市公司，原告無其股利所得，乃屬當然，縱
  使被告主張該項註記為「Ｍ」字之所得並非上市公司之股息，而係「取得符合享受
  儲蓄投資特別扣除額」之所得，仍然需要進一步查證方能獲得釐清。(三)原告始終抱
  持「有所得即應納稅」之觀念，惟其「納稅」，應屬「合法」且需明確之條件下，
  方能讓納稅人心悅誠服。是以雖然區區一、四六七元之所得，原告仍認應查核確實
  ，方符租稅法律主義之意旨。茲被告錯誤在先，復查決定又未能提出讓原告信服之
  資料，訴願決定機關復未予詳查，決定駁回，均顯有違誤，請撤銷訴願決定及原處
  分（復查決定）等語。
二被告主張之理由略謂：查原告八十八年度綜合所得稅結算申報，短報乙筆匯豐銀行
  利息所得一、四六七元，原核依相關規定，併課原告當年度綜合所得稅。再查原告
  當年度有系爭匯豐銀行一、四六七元利息所得，有扣免繳憑單資料附卷可稽，原核
  定遂併計其當年度綜合所得稅，原告就其主張非其本人或配偶所得乙節，核無足採
  ，依相關規定，原核定併計其當年度綜合所得稅，並無不合。至原告對核定通知書
  備註欄註記「Ｍ」持有疑義乙節，經查納稅義務人如取得符合享受儲蓄投資特別扣
  除額之利息所得，綜合所得稅核定通知書之備註欄亦註記「Ｍ」，是原告取得該公
  司之利息所得係符合享受儲蓄投資特別扣除額之所得，備註欄有「Ｍ」註記無誤，
  併予陳明。據上論述，本件原處分及復查、訴願決定均無違誤，請駁回原告之訴等
  語。
      理  由
一本件原分案號為九十一年度訴字第三三三九號，嗣經行準備程序查明，原告爭執稅
  額為五八六元，未逾十萬元，應改分「簡」案號，依簡易程序進行，合先敘明。
二按「凡有中華民國來源所得之個人，應就其中華民國來源之所得，依本法規定，課
  徵綜合所得稅。」、「個人之綜合所得總額，以其全年左列各類所得合併計算之︰
  第一類‧‧‧第四類︰利息所得︰凡公債、公司債、金融債券、各種短期票券、存
  款及其他貸出款項利息之所得‧‧‧」為行為時所得稅法第二條第一項及第十四條
  第一項第四類所明定。
三查原告八十八年度綜合所得稅結算申報，有申報系爭匯豐銀行利息所得一、四六七
  元，被告核定通知書亦認定原告有該筆利息所得，此分別有結算申報書及核定通知
  書附原處分卷可稽，核與卷內各類所得資料清單相符，自堪認為真實。又核定通知
  書備註欄註記「Ｍ」，係表示得享受儲蓄特別扣除額之所得，同年度原告取自台灣
  土地銀行民權分行、台灣省合作金庫復旦支庫之利息所得，核定通知書亦均有相同
  註記，原告復未爭執，故原告訴稱被告核定通知書認定其有系爭匯豐銀行利息所得
  一、四六七元，有欠明確乙節，洵不足採，復查決定駁回，核無違誤，訴願決定，
  予以維持，亦無不合，原告起訴意旨，非有理由，應予駁回。
四據上論結，本件原告之訴為無理由，依行政訴訟法第二百三十六條、第九十八條第
  三項前段，判決如主文。
中      華      民      國    九十二    年      六      月      五      日
                            臺 北 高 等 行 政 法 院  第 一 庭
                                                     法    官  黃本仁
右為正本係照原本作成。
本件以訴訟事件所涉及之法律見解具有原則性者為限，始得於本判決送達後二十日內
向本院提出上訴狀並表明上訴理由，如已於本判決宣示後送達前提起上訴者，應於判
決送達後二十日內補具上訴理由（均按他造人數附繕本），且經最高行政法院許可後
方得上訴。
中      華      民      國    九十二    年      六      月      六      日
                                                     書 記 官  姚國華


司法院資訊處製作；財團法人民間司法改革基金會備份。
